【裁判字號】    97,易,3472
【裁判日期】    971231
【裁判案由】    傷害
【裁判全文】
臺灣臺北地方法院刑事判決              97年度易字第3472號
公  訴  人  臺灣臺北地方法院檢察署檢察官
被      告  乙○○
上列被告因傷害案件，經檢察官提起公訴（97年度偵字第23119
號），本院判決如下：
    主  文
乙○○傷害人之身體，處拘役參拾日，如易科罰金，以新臺幣壹
仟元折算壹日。
    事  實
一、乙○○為位於臺北市○○○路66號7 樓博仁綜合醫院之病患
    ，於民國97年7 月29日17時49分18秒許，因不滿該院護士甲
    ○○更換其注射之點滴，竟基於傷害之故意，在該院701-5
    號房前，以左手掌摑甲○○之右臉頰，致甲○○受有右臉刮
    傷3×0.2公分之傷害。
二、案經告訴人甲○○訴由臺北市政府警察局松山分局報請臺灣
    臺北地方法院檢察署檢察官偵查起訴。
    理  由
壹、證據能力部分：
    按被告以外之人於審判外之陳述雖不符刑事訴訟法第159 條
    之1 至之4 等4 條之規定，而經當事人於審判程序同意作為
    證據，法院審酌該言詞陳述或書面陳述作成時之情況，認為
    適當者，亦得為證據；當事人、代理人或辯護人於法院調查
    證據時，知有刑事訴訟法第159 條第1 項不得為證據之情形
    ，而未於言詞辯論終結前聲明異議者，視為有前項之同意，
    同法第159 條之5 定有明文。件證人甲○○於警詢中所為陳
    述，其性質雖屬傳聞證據，且查無符合同法第159 條之1 至
    之4 等前4 條之情形，惟證人所為之上開警詢筆錄內容，業
    經公訴人及被告乙○○於本院審判程序同意作為證據，審理
    時提示並告以要旨，經公訴人及被告表示意見，已知上述筆
    錄乃傳聞證據，且均未於言詞辯論終結前對該等筆錄內容異
    議，依上開規定，是證人於警詢中之證言應具有證據能力。
貳、實體方面
一、訊據被告固不否認於上開時、地上前質問告訴人甲○○，惟
    矢口否認有何傷害犯行，辯稱：我沒有動手打她云云。
二、經查：
  (一)告訴人在博仁綜合醫院701-5 號病房外整理藥品時，被告走
    出病房質問告訴人為何改名字，被告執意要看告訴人之識別
    證，告訴人就被被告推擠到牆邊，因被告一直要拿告訴人的
    識別證看，告訴人當下阻止被告，被告就突然以左手毆打告
    訴人，造成告訴人右臉刮傷一情，此經證人即告訴人於警詢
    中指訴綦詳（警卷第10頁），且有博仁綜合醫院開立之診斷
    證明書1 份附卷可稽（警卷第12頁），而證人即告訴人與被
    告之前並不相識，亦無仇恨，此經被告於本院審理時供承在
    卷（本院卷第17頁），是證人即告訴人自無杜撰設詞構陷被
    告入罪之理，堪認證人即告訴人證述之情節屬實。
  (二)被告雖辯稱沒有出手打告訴人云云，惟經本院勘驗博仁醫院
    701-5 號病房外架設攝影機翻拍之光碟片結果，其內容為被
    告於97年7 月29日17時48分45秒自病房外出至走廊，以雙手
    推正在整理治療車上藥品之告訴人，告訴人並無防備，而被
    被告逼向後退至治療車旁的牆壁，被告出手拉扯告訴人的上
    衣，告訴人企圖推開被告的手，被告卻於17時49分18秒以左
    手掌摑告訴人之右臉臉頰，此有勘驗筆錄存卷可憑（本院卷
    第16頁反面），核與證人即告訴人指訴之情節相符，是以被
    告上開辯解，無非飾詞詭辯，顯不足採。
  (三)綜上所述，被告確有以左手毆打告訴人之右臉頰致傷，本件
    事證明確，被告犯行堪以認定，應予依法論科。
三、核被告所為，係犯刑法第277 條第1 項之傷害罪。爰審酌被
    告僅因其主觀上不滿告訴人之護理行為，竟不思以理性溝通
    ，任意毆打告訴人，致告訴人受傷，行為實有不當，且犯後
    矢口否認犯行，毫無悔意，惟念其惡性尚非重大及告訴人所
    受之傷害輕微等一切情狀，量處如主文所示之刑，並諭知易
    科罰金之折算標準，以示懲儆。
據上論斷，應依刑事訴訟法第299 條第1 項前段、第284 條之1
，刑法第277 條第1 項、第41條第1 項前段，刑法施行法第1 條
之1 ，判決如主文。
本案經檢察官郭昭吟到庭執行職務。
中    華    民    國    97    年    12    月    31    日
                  刑事第十八庭  法  官  林芳華
以上正本證明與原本無異。
如不服本判決應於收受送達後10日內向本院提出上訴書狀，並應
敘述具體理由；其未敘述上訴理由者，應於上訴期間屆滿後20日
內向本院補提理由書（均須按他造當事人之人數附繕）「切勿逕
送上級法院」。
                                書記官  林鈴芬
中    華    民    國    97    年    12    月    31    日
附錄本案論罪科刑法條
中華民國刑法第277條第1項
傷害人之身體或健康者，處3 年以下有期徒刑、拘役或1 千元以
下罰金。


司法院資訊處製作；財團法人民間司法改革基金會備份。
